臺灣高等法院刑事判決
110年度上訴字第1537號
上  訴  人  
即  被  告  周品禛



上列上訴人即被告因犯詐欺等罪，不服臺灣臺北地方法院110年
度審訴字第106號，中華民國110年3月15日第一審判決（起訴案
號：臺灣臺北地方檢察署109年度偵字第28520、32352號），提
起上訴，本院判決如下：
    主    文
原判決撤銷。
周品禛犯三人以上共同詐欺取財罪，處有期徒刑壹年壹月。未扣
案之犯罪所得新臺幣壹仟元沒收，於全部或一部不能沒收或不宜
執行沒收時，追徵其價額。
    犯罪事實
一、周品禛於民國109年5月底某日，在自由時報求職版上看到徵
    求外勤人員之徵人廣告，遂依該廣告內容撥打電話而與真實
    姓名、年籍均不詳，自稱「楊主任」之成年人（下稱「楊主
    任」，無證據證明為未滿18歲之人）聯繫應徵工作，「楊主
    任」即將其網路社交通訊軟體LINE（下稱LINE）暱稱「楊主
    任」之帳號提供予周品禛作為聯繫之用，並介紹真實姓名、
    年籍均不詳，LINE暱稱為「楊先生」、「志誠」、「李國雄
    」等成年人（以下分別稱「楊先生」、「楊主任」、「志誠
    」、「李國雄」）予周品禛，周品禛經其等說明知悉其所應
    徵之工作內容僅為依指示前往便利商店代為領取包裹並將之
    交付其等所指定之人後，即可獲得每件包裹新臺幣（下同）
    500元至1,000元不等之報酬，依其智識及一般社會生活通常
    經驗，應可預見非有正當理由，一般人並不會支付顯不相當
    之高額報酬委由他人前往便利商店等處代為領取包裹，且目
    前提供寄取包裹或快遞之服務管道眾多便捷，各地便利商店
    亦多會與物流業者相互合作，便利民眾使用，且服務項目多
    元，價格亦屬實惠，任何人均得輕易前往各大便利商店或物
    流營業據點辦理寄件、領貨，倘非運送之物件事涉不法，寄
    件或領取之一方刻意隱瞞身分或相關識別資訊以規避稽查，
    實無刻意給付不相當之報酬，委請他人代為領取包裹，再行
    轉交之必要，故而包裹內極可能裝有詐欺集團遂行詐欺犯行
    所需之人頭帳戶存摺、提款卡等犯罪工具，其已可預見「志
    誠」等人恐係詐欺集團成員，倘依「志誠」之指示領取及轉
    交包裹，極可能成為犯罪之一環而遂行詐欺取財犯行，使他
    人因此受騙致發生財產受損之結果，並可免於詐騙集團成員
    身分曝光，而規避檢警查緝，並掩飾詐騙所得之實際去向，
    製造金流斷點，竟為賺取報酬，加入「楊先生」、「楊主任
    」、「志誠」、「李國雄」及施亭如所屬之詐騙集團（下稱
    本案詐騙集團），擔任該集團之取簿手，負責前往便利商店
    代為領取包裹並將之交付其等所指定之人工作後，與「楊先
    生」、「楊主任」、「志誠」、「李國雄」、施亭如及其等
    所屬詐騙集團其他成年成員（無證據證明有未滿18歲之人）
    共同意圖為自己不法之所有，基於三人以上共同遂行詐欺取
    財及洗錢犯罪，亦不違反其本意之不確定故意之犯意聯絡，
    於109年6月1日前某日時，先由本案詐騙集團某成年成員先
    在社群網絡Facebook上刊登求職廣告，表示若提供帳戶，每
    個月就有錢入帳等情，適呂宜芳見上開廣告，即加入該廣告
    中所留記之LINE帳號為好友，由本案詐騙集團某成年成員向
    呂宜芳佯稱若提供2個名下帳戶10天，可獲得2萬2,000元等
    語，致使呂宜芳陷於錯誤，於109年6月2日下午1時29分許，
    在不詳地點之統一超商股份有限公司（下稱統一超商）某門
    市，以交貨便服務，將其內裝有呂宜芳向彰化商業銀行股份
    有限公司申請開立之帳號000-00000000000000號帳戶（下稱
    彰化銀行帳戶）及向上海商業儲蓄銀行股份有限公司申請開
    立之帳號000-000000000000000號帳戶（下稱上海商銀帳戶
    ）之存摺及金融卡之包裹1個寄送至位在臺北市○○區○○路00
    巷000弄0號1樓之統一超商忠興門市，並依該詐欺集團成員
    之指示，將上開彰化銀行帳戶及上開商銀帳戶之金融卡密碼
    均更改為其指定之密碼後，「志誠」旋即透過SKYPE指示周
    品禛前往領取上開包裹，周品禛即於同年月4日上午8時28分
    許，騎乘車牌號碼000-0000號普通重型機車，前往上開統一
    超商忠興門市，以取件人沈＊偉之名義領取上開包裹，並在
    取得上開包裹後，將之交付予「志誠」。嗣「志誠」與本案
    詐騙集團其他成年成員取得呂宜芳上開彰化銀行帳戶及上海
    商銀帳戶之存摺及金融卡後，由本案詐欺集團其他成年成員
    先於109年6月5日上午9時36分許，在不詳地點，撥打電話予
    楊春吉，向楊春吉佯稱其係楊春吉友人，因其手機遺失更換
    號碼，要楊春吉加入其新號碼為LINE好友，復向楊春吉佯稱
    因支票到期，欲向楊春吉借款周轉等語，致使楊春吉陷於錯
    誤，於同日上午11時27分許，在位在高雄市○○區○○路000號
    之中華郵政股份有限公司楠梓右昌郵局內，以臨櫃匯款之方
    式，將8萬元匯入呂宜芳上開上海銀行帳戶內，復由本案詐
    欺集團成員施亭如將前開款項提領一空，以此方式製造金流
    之斷點，致無從追查前揭犯罪所得之去向，而掩飾、隱匿該
    犯罪所得：又於109年6月5日上午10時52分許，在不詳地點
    ，撥打電話予郭嘉榮，向郭嘉榮佯稱其係郭嘉榮姪子葉進宏
    ，因急需用錢，欲向郭嘉榮借款等語，致使郭嘉榮陷於錯誤
    ，於同日中午12時50分許，在位在高雄市○○區○○路00號之高
    雄商業銀行股份有限公司旗津簡易型分行內，以臨櫃匯款之
    方式，將8萬元匯入至呂宜芳上開彰化銀行帳戶內。嗣呂宜
    芳驚覺受騙報警處理後，經警調閱監視器錄影畫面，循線查
    悉上情。
二、案經呂宜芳、楊春吉訴由內政部警政署刑事警察局移送臺灣
    臺北地方檢察署檢察官偵查起訴。
    理    由
壹、證據能力方面：
一、按被告以外之人於審判外之陳述，雖不符刑事訴訟法第159
    條之1至第159條之4之規定，然經當事人於審判程序同意作
    為證據，法院審酌該言詞陳述或書面陳述作成時之情況，認
    為適當者，亦得為證據；當事人、代理人或辯護人於法院調
    查證據時，知有刑事訴訟法第159條第1項不得為證據之情形
    ，而未於言詞辯論終結前聲明異議者，視為有前項之同意，
    刑事訴訟法第159條之5定有明文。查，本判決下列認定事實
    所引用之被告以外之人於審判外所為之供述證據資料（包含
    人證與文書等證據），並無證據證明係公務員違背法
    定程序所取得；而檢察官、上訴人即被告周品禛（下稱被告
    ）對本院審判程序期日提示之卷證，均不爭執其等證據能力
    （見本院卷第103頁），且迄至言詞辯論終結前亦未再聲明
    異議，本案證據資料作成時之情況，核無違法取證或其他瑕
    疵，證明力亦無明顯過低之情形，認為以之作為證據為適當
    ，依刑事訴訟法第159條之5規定，自均得作為證據。
二、至於非供述證據部分，檢察官及被告於本院審判程序期日均
    不爭執其等證據能力（見本院卷第104至106頁），復均查無
    違反法定程序取得或其他不得作為證據之情形，且經本院於
    審理期日提示予檢察官及被告而為合法調查，應認均有證據
    能力。
貳、實體部分：
一、認定犯罪事實所憑之證據及理由
    訊據被告固坦承其有依「志誠」指示，於前開時間、地點，
    代為領取上開包裹並將之交付予「志誠」等事實，惟矢口否
    認有何共同加重詐欺取財等犯行，辯稱：伊只有去領包裹，
    不知道包裹裡面是存摺，伊也沒有打電話給任何人，沒有共
    同詐欺取財云云。經查：
  ㈠本案詐騙集團某成年成員於109年6月1日前某日時，先在社群
    網絡Facebook上刊登求職廣告，表示若提供帳戶，每個月就
    有錢入帳等情，適告訴人呂宜芳看到上開廣告，即加入該廣
    告中所留記之LINE帳號為好友，由本案詐騙集團某成年成員
    向告訴人呂宜芳佯稱若提供2個名下帳戶10天，可獲得2萬2,
    000元等語，致使呂宜芳陷於錯誤，於109年6月2日下午1時2
    9分許，在統一超商某門市，以交貨便服務，將其內裝有告
    訴人呂宜芳彰化銀行帳戶及上海商銀帳戶之存摺及金融卡之
    包裹1個寄送至位在臺北市○○區○○路00巷000弄0號1樓之統一
    超商忠興門市，並依該詐欺集團成員之指示，將上開彰化銀
    行帳戶及上開商銀帳戶之金融卡密碼均更改為其指定之密碼
    後，「志誠」旋即透過SKYPE指示被告前往領取上開包裹，
    被告即於同年月4日上午8時28分許，騎乘車牌號碼000-0000
    號普通重型機車，前往上開統一超商忠興門市，以取件人沈
    ＊偉之名義領取上開包裹，並在取得上開包裹後，將之交付
    予「志誠」。嗣「志誠」與本案詐騙集團其他成年成員取得
    告訴人呂宜芳上開彰化銀行帳戶及上海商銀帳戶之存摺及金
    融卡後，由本案詐欺集團其他成年成員先於109年6月5日上
    午9時36分許，在不詳地點，撥打電話予告訴人楊春吉，向
    告訴人楊春吉佯稱其係楊春吉友人，因其手機遺失更換號碼
    ，要楊春吉加入其新號碼為LINE好友，復向楊春吉佯稱因支
    票到期，欲向楊春吉借款周轉等語，致使告訴人楊春吉陷於
    錯誤，於同日上午11時27分許，在位在高雄市○○區○○路000
    號之中華郵政股份有限公司楠梓右昌郵局內，以臨櫃匯款之
    方式，將8萬元匯入告訴人呂宜芳上開上海銀行帳戶內，旋
    遭本案詐騙集團成員施亭如提領一空：復於109年6月5日上
    午10時52分許，在不詳地點，撥打電話予被害人郭嘉榮，向
    被害人郭嘉榮佯稱其係郭嘉榮姪子葉進宏，因急需用錢，欲
    向郭嘉榮借款等語，致使被害人郭嘉榮陷於錯誤，於同日中
    午12時50分許，在位在高雄市○○區○○路00號之高雄商業銀行
    股份有限公司旗津簡易型分行內，以臨櫃匯款之方式，將8
    萬元匯入至告訴人呂宜芳上開彰化銀行帳戶內復等事實，業
    據被告於原審及本院審理時所不爭執（見原審卷第72、76頁
    ；本院卷第107至109頁），核與證人即告訴人呂宜芳、楊春
    吉及被害人郭嘉榮於警詢時指述情節相符（見偵28520卷第1
    71至177頁；偵32352卷第71至75、82至85頁），並有監視器
    錄影檔案畫面翻拍照片、臺北市政府警察局信義分局109年1
    2月8日北市警信分刑字第1093039651號函及其檢附彰化縣政
    府警察局員林分局刑事案件報告書、車手提領畫面、彰化商
    業銀行股份有限公司作業處109年11月2日彰作管字第109200
    09056號函及其檢附客戶基本資料查詢、存摺存款帳號資料
    及交易明細查詢、上海商業儲蓄銀行台北票據匯款處理中心
    109年11月2日上票字第1090026417號函及其檢附客戶基本資
    料、台幣活期存款往來明細、帳戶交易明細查詢、上海商業
    儲蓄銀行台北票據匯款處理中心109年11月18日上票字第109
    0027896號函及其檢附客戶基本資料、台幣活期存款往來明
    細、內政部警政署偵辦刑事案件來函調閱警示帳戶交易明細
    查詢、彰化商業銀行股份有限公司作業處109年11月18日彰
    作管字第10920009460號函及其檢附客戶基本資料查詢、存
    摺存款帳號資料及交易明細查詢、被害人郭嘉榮之手機通訊
    紀錄翻拍照片、告訴人楊春吉之手機內LINE對話紀錄翻拍照
    片、郵政跨行匯款申請書、7-ELEVEN貨態查詢系統查詢資料
    （查獲代碼：Z00000000000）、被告之手機LINE對話紀錄翻
    拍照片、SKYPE對話紀錄翻拍照片及車輛詳細資料報表等件
    在卷可稽（見偵28520卷第23至25、39至66、119至123、125
    至131、133至139、143至149、151至155、157至163、181、
    189頁；偵32352卷第55、77頁），應堪認定。
  ㈡被告主觀上具有三人以上共同犯詐欺取財及洗錢之不確定故
    意，茲說明如下：
    ⒈按刑法上之故意，可分為直接故意與不確定故意（間接故
      意），行為人對於構成犯罪之事實，明知並有意使其發生
      者，為直接故意；行為人對於構成犯罪事實，預見其發生
      而其發生並不違背其本意者，為間接故意。又刑法詐欺罪
      雖不處罰過失，然「有認識過失」與「不確定故意」二者
      對犯罪事實之發生，均「已有預見」，區別在於「有認識
      過失」者，乃「確信」該事實不會發生，而「不確定故意
      」者，則對於事實之發生，抱持縱使發生亦「不在意」、
      「無所謂」之態度。
　　⒉查被告於警詢時供稱：伊是在109底看自由時報應徵外勤人
      員，工作項目是接送包裹，日領現金，每件500至1,000元
      不等，對方叫伊加他的LINE，一開始應徵是一位楊主任跟
      伊接洽，開始時是聽楊先生的指示，後來李國雄自稱是老
      闆，叫伊換加「志誠」的LINE，並聽「志誠」的指示，最
      後「志誠」又給伊一組SKYPE帳密並聽他的指示，伊都沒
      有見過他們本人，都是用通訊軟體聯繫等語（見偵32352
      卷第15至16頁），則依被告上開所述，可知被告上開工作
      內容僅係領取及轉交包裹，即可因此獲得每件500至1,000
      元不等，此與其所付出勞力顯不相當之高額報酬，與一般
      工作薪資相較，顯然不成比例，且被告所領取之本案包裹
      ，均係寄送至便利商店，衡情寄件人本可直接寄送至指定
      地點，實無平白無故再另以高額費用委請被告代為取件並
      轉送之理，足見「志誠」等人無非係刻意以此手法規避檢
      警查緝其等真實身分，以遂行非法行為，參以被告自承其
      均係以通訊軟體與「志誠」等人聯繫，並未實際見過「志
      誠」等人，亦不知悉「志誠」等人之真實姓名年籍及所屬
      公司之名稱、地點、員工人數為何即明。
　　⒊依當前社會合法提供包裹、文件寄送服務業者眾多，其服
      務項目不僅快速、多元、周全，收費亦屬實惠，兼建有相
      當嚴謹之流程制度，據以保障寄、收件雙方當事人之權益
      ，且該等業者亦有提供前往指定收件之服務，或與遍布大
      街小巷之便利商店存有合作關係，而利於一般大眾使用，
      茍非所欲領取之物品涉及不法，寄件或收件之一方有意隱
      瞞身分及相關識別資料以規避稽查，衡情應無一方面以透
      過包裹寄送之方式送達至超商，另一方面又再以高額報酬
      刻意委請專人代為領送包裹之必要，且被告係依「志誠」
      之指示，前往特定便利商店領取包裹，是被告係使用他人
      名義領取包裹，則被告對該工作內容是顯係涉及不法一節
      ，自應有所懷疑，復衡以被告於本案發生時年歲已47歲，
      其於警詢及本院審理時自承為高職畢業之智識程度，曾擔
      任人力派遣之出曜有限公司負責人等語（見偵32352卷第1
      3、17頁；本院卷第110頁），足見其乃係具有一定智識程
      度及社會經驗、歷練之人，則就上開工作內容顯係違反交
      易常理，極可能涉及不法活動，主觀上自無不知之理。參
      酌前引之被告手機上LINE對話紀錄翻拍照片顯示，被告時
      常與人論及金融機構之「本子」等語，則被告於領取包裹
      後交之交付予本案詐騙集團成員「志誠」時，主觀上有三
      人以上共同詐欺取財及洗錢之不確定故意甚明。是被告前
      開所辯，顯屬事後卸責之詞，不足採信。
　　⒋衡酌近年來各式各樣之詐欺取財犯罪類型層出不窮，詐欺
      集團份子為逃避查緝，往往發展成由集團首腦在遠端、甚
      至遠在國外進行操控，由集團成員分層、分工，相互彼此
      利用，藉以遂行詐欺取財之犯罪模式，而依本案被害人郭
      嘉榮、告訴人楊春吉所述之受騙情節，可知本案詐欺集團
      係機房人員以電話詐騙被害人郭嘉榮、告訴人楊春吉之方
      式，致其等均陷於錯誤，因而將受騙款項匯入詐欺集團所
      掌控之告訴人呂宜芳上開彰化銀行帳戶及上海商銀帳戶內
      後，再經詐欺集團內之層層指揮，先由負責領取及轉送人
      頭帳戶之「取簿手」即被告以超商店到店寄貨方式收集人
      頭帳戶，再由負責提領贓款之「車手」即施亭如持提款卡
      至各金融機構所設置之自動櫃員機提領詐欺款項，並利用
      人頭帳戶提款卡提款無須辨認身分之便，以規避檢警之查
      緝，乃屬常見之詐欺集團犯罪手法，此等犯罪模式迭經媒
      體廣為披載、報導，誠為具有一般社會生活知識之人所能
      知悉之事。查本案被告係具有一定智識程度及社會經驗、
      歷練之人，其對事物之理解、判斷要無異於常人之處，就
      上情實難諉為不知之理，是被告主觀上當已預見其依「志
      誠」之指示，代為至超商領取包裹，並依指示將之轉交予
      真實姓名年籍不詳之人，極可能係在從事類如領取、轉送
      人頭帳戶資料等行徑，此為詐欺集團為遂行詐欺犯行分工
      之一環，他人可能因此受騙致發生財產受損之結果，詐騙
      集團成員亦可避免身分曝光，而規避檢警查緝，並掩飾詐
      騙所得之實際去向，製造金流斷點，卻僅因「志誠」等人
      以高額報酬之對價誘惑，被告即置犯罪風險於不顧，猶願
      聽從來路不明且未曾謀面之「志誠」之指示，從事恐屬不
      法之領送包裹行為，依上開情節以觀，被告為上開行為時
      ，主觀上確有容任其行為將導致詐欺取財及洗錢犯罪發生
      之本意，復依被告之認知，參與本案之人至少有被告、「
      楊主任」、「楊先生」、「李國雄」及「志誠」等人，益
      徵被告於行為時，主觀上有三人以上共同詐欺取財及洗錢
      之不確定故意。
　㈢按洗錢防制法業於105年12月28日修正公布，並於106年6月28
    日生效施行（下稱新法）。修正前該法（下稱舊法）將洗錢
    行為區分為將自己犯罪所得加以漂白之「為自己洗錢」及明
    知是非法資金，卻仍為犯罪行為人漂白黑錢之為他人洗錢」
    兩種犯罪態樣，且依其不同之犯罪態樣，分別規定不同之法
    定刑度。惟洗錢犯罪本質在於影響合法資本市場並阻撓偵查
    ，不因為自己或為他人洗錢而有差異，且洗錢之行為包含處
    置（即將犯罪所得直接予以處理）、多層化（即為使偵查機
    關難以追查金流狀況，以迂迴層轉、化整為零之多層化包裝
    方式，掩飾或隱匿特定犯罪所得）及整合（即收受、持有或
    使用他人犯罪所得，使該犯罪所得披上合法之外衣，回歸正
    常金融體系）等各階段行為，其模式不祇一端，上開為自己
    或為他人洗錢之二分法，不僅無助於洗錢之追訴，且徒增實
    務事實認定及論罪科刑之困擾。故而為澈底打擊洗錢犯罪，
    新法乃依照國際防制洗錢金融行動工作組織（Financial Ac
    tion Task Force，下稱FATF）40項建議之第3項建議，並參
    採聯合國禁止非法販運麻醉藥品和精神藥物公約及聯合國打
    擊跨國有組織犯罪公約之洗錢行為定義，將洗錢行為之處置
    、多層化及整合等各階段，全部納為洗錢行為，而於新法第
    2條規定：「本法所稱洗錢，指下列行為：一、意圖掩飾或
    隱匿特定犯罪所得來源，或使他人逃避刑事追訴，而移轉或
    變更特定犯罪所得。二、掩飾或隱匿特定犯罪所得之本質、
    來源、去向、所在、所有權、處分權或其他權益者。三、收
    受、持有或使用他人之特定犯罪所得。」以求與國際規範接
    軌。又因舊法第3條所規範洗錢犯罪之前置犯罪門檻，除該
    條所列舉特定嚴重危害社會治安及經濟秩序之犯罪暨部分犯
    罪如刑法業務侵占等罪犯罪所得金額須在500萬元以上者外
    ，限定於法定最輕本刑為5年以上有期徒刑以上刑之「重大
    犯罪」，是洗錢行為必須以犯上述之罪所得財物或財產上利
    益為犯罪客體，始成立洗錢罪，過度限縮洗錢犯罪成立之可
    能，亦模糊前置犯罪僅在對於不法金流進行不法原因之聯結
    而已，造成洗錢犯罪成立門檻過高，洗錢犯罪難以追訴。故
    新法參考FATF建議，就其中採取門檻式規範者，明定為最輕
    本刑為六個月以上有期徒刑之罪，並將「重大犯罪」之用語
    ，修正為「特定犯罪」；另增列未為最輕本刑為六個月以上
    有期徒刑之罪所涵括之違反商標法等罪，且刪除有關犯罪所
    得金額須在500萬元以上者，始得列入前置犯罪之限制規定
    ，以提高洗錢犯罪追訴之可能性。從而新法第14條第1項所
    規範之一般洗錢罪，必須有第3條規定之前置特定犯罪作為
    聯結，始能成立。然洗錢犯罪之偵辦在具體個案中經常祇見
    可疑金流，未必瞭解可疑金流所由來之犯罪行為，倘所有之
    洗錢犯罪皆須可疑金流所由來之犯罪行為已經判決有罪確定
    ，始得進一步偵辦處罰，則對於欠缺積極事證足以認定確有
    前置犯罪，卻已明顯違反洗錢防制規定之可疑金流，即無法
    處理。故而新法乃參考澳洲刑法立法例，增訂特殊洗錢罪，
    於第15條第1項規定：「收受、持有或使用之財物或財產上
    利益，有下列情形之一，而無合理來源且與收入顯不相當者
    ，處六月以上五年以下有期徒刑，得併科新臺幣五百萬元以
    下罰金：一、冒名或以假名向金融機構申請開立帳戶。二、
    以不正方法取得他人向金融機構申請開立之帳戶。三、規避
    第七條至第十條所定洗錢防制程序。」從而特殊洗錢罪之成
    立，不以查有前置犯罪之情形為要件，但必須其收受、持有
    或使用之財物或財產上利益，無合理來源並與收入顯不相當
    ，且其財物或財產上利益之取得必須符合上開列舉之三種類
    型者為限。易言之，第15條之特殊洗錢罪，係在無法證明前
    置犯罪之特定不法所得，而未能依第14條之一般洗錢罪論處
    時，始予適用。倘能證明人頭帳戶內之資金係前置之特定犯
    罪所得，即應逕以一般洗錢罪論處，自無適用特殊洗錢罪之
    餘地。例如詐欺集團向被害人施用詐術後，為隱匿其詐欺所
    得財物之去向，而令被害人將其款項轉入該集團所持有、使
    用之人頭帳戶，並由該集團所屬之車手前往提領詐欺所得款
    項得逞，檢察官如能證明該帳戶內之資金係本案詐欺之特定
    犯罪所得，即已該當於新法第14條第1項之一般洗錢罪；至
    若無法將人頭帳戶內可疑資金與本案詐欺犯罪聯結，而不該
    當第2條洗錢行為之要件，當無從依第14條第1項之一般洗錢
    罪論處，僅能論以第15條第1項之特殊洗錢罪。另過去實務
    認為，行為人對犯特定犯罪所得之財物或利益作直接使用或
    消費之處分行為，或僅將自己犯罪所得財物交予其他共同正
    犯，祇屬犯罪後處分贓物之行為，非本條例所規範之洗錢行
    為，惟依新法規定，倘行為人意圖掩飾或隱匿特定犯罪所得
    來源，而將特定犯罪所得直接消費處分，甚或交予其他共同
    正犯，而由共同正犯以虛假交易外觀掩飾不法金流移動，即
    難認單純犯罪後處分贓物之行為，應仍構成新法第2條第1或
    2款之洗錢行為（最高法院108年度台上字第1744號判決意旨
    參照）。本案被告所參與之三人以上共同犯詐欺取財罪，為
    洗錢防制法第3條第1款所稱之特定犯罪，觀其犯罪手法，係
    先由本案詐騙集團其他成年成員對被害人郭嘉榮、告訴人楊
    春吉施用詐術，且指定被害人郭嘉榮、告訴人楊春吉將詐騙
    所得之款項匯入被告所領取之上開彰化銀行帳戶及上海商銀
    帳戶內後，旋由本案詐騙集團其他成年成員指示通知本案詐
    騙集團成員施亭如提領，再收受款項轉交其他詐騙集團成年
    成員，其等藉此迂迴層轉之方式取得犯罪所得，目的顯在製
    造金流斷點，使偵查機關難以有效追查，以達隱匿犯罪所得
    之去向。本案被告為具備通常智識程度及一般社會生活通常
    經驗之成年人，對於其行為將導致無從或難以追查前揭犯罪
    所得之結果應可預見，竟仍執意參與，分擔實行上開行為，
    是其與「楊先生」、「楊主任」、「志誠」、「李國雄」、
    施亭如及其等所屬詐騙集團其他成年成員間，有隱匿特定犯
    罪所得去向之洗錢犯罪聯絡及行為分擔之不確定故意，亦屬
    明確。
　㈣按共同正犯之意思聯絡，不限於事前有所協議，其於行為當
    時，基於相互之認識，以共同犯罪之意思參與者，亦無礙於
    共同正犯之成立；又按共同正犯之成立，祇須具有犯意之聯
    絡及行為之分擔，既不問犯罪動機起於何人，亦不必每一階
    段犯行，均須參與，若共同實施犯罪行為之人，在共同意思
    範圍內，各自分擔犯罪行為之一部，相互利用他人之行為，
    以達其犯罪之目的，其成立不以全體均參與實施犯罪構成要
    件之行為為要件；參與犯罪構成要件之行為者，固為共同正
    犯；以自己共同犯罪之意思，參與犯罪構成要件以外之行為
    ，或以自己共同犯罪之意思，事前同謀，而由其中一部分人
    實行犯罪之行為者，亦均應認為共同正犯，使之對於全部行
    為所發生之結果，負其責任；另共同正犯之意思聯絡，原不
    以數人間直接發生者為限，若有間接之聯絡者，亦包括在內
    （最高法院73年台上字第1886號判例、92年度台上字第2824
    號判決意旨、77年台上字第2135號判例參照）。復參以目前
    遭破獲之電話詐騙集團之運作模式，係先以詐騙集團收集人
    頭通訊門號或預付卡之門號及金融機構帳戶，以供該集團彼
    此通聯、對被害人施以詐術、接受被害人匯入受騙款項及將
    贓款為多層次轉帳之使用，並避免遭檢警調機關追蹤查緝，
    再由該集團成員以虛偽之情節詐騙被害人，於被害人因誤信
    受騙而將款項匯入指定帳戶或交付後，除承襲先前詐騙情節
    繼續以延伸之虛偽事實詐騙該被害人使該被害人能再匯入、
    交付更多款項外，並為避免被害人發覺受騙報警，多於確認
    被害人已依指示匯款或提領現金後，即迅速指派集團成員以
    臨櫃提款或自動櫃員機領款等方式將詐得贓款即刻提領殆盡
    ；此外，為避免因於收集人頭帳戶或於臨櫃提領詐得贓款，
    或親往收取款項時，遭檢警調查獲該集團，多係由集團底層
    成員出面從事該等高風險之臨櫃提款、收取款項（即「車手
    」）、把風之工作，其餘成員則負責管理帳務或擔任居間聯
    絡之後勤人員，然不論擔任車手工作而負責提領款項、取走
    贓款再交與詐欺集團上游之行為，均為詐欺集團犯罪計畫不
    可或缺之重要環節。經查：　
　　⒈本件係由本案詐騙集團其他成年成員前向告訴人楊春吉、
      被害人郭嘉榮施用詐術，致其等陷於錯誤，依該詐騙集團
      成員之指示，將款項匯入被告所提領之告訴人呂宜芳上開
      彰化銀行帳戶及上海商銀帳戶內，業經本院認定如前，足
      認至少有1名以上之詐欺集團成年成員對告訴人楊春吉、
      被害人郭嘉榮施用詐術；又依被告前開警詢時所述，足認
      參與本案對告訴人楊春吉、被害人郭嘉榮施用詐術而詐取
      款項之人，除被告外，至少尚有「楊先生」、「楊主任」
      、「志誠」及「李國雄」，則被告對於參與詐欺犯行之成
      員含其自身己達三人以上之事實，已有所認識，可堪認定
      。
　　⒉又依一般詐欺集團之運作模式，參照前述刑法共同正犯之
      規範架構，雖無證據證明被告直接對告訴人楊春吉、被害
      人郭嘉榮施用詐術，然其可得預見代他人領取包裹，包裹
      內極可能裝有詐欺集團遂行詐欺犯行所需之人頭帳戶存摺
      、提款卡等犯罪工具，其所為極可能成為犯罪之一環而遂
      行詐欺取財犯行，使他人因此受騙致發生財產受損之結果
      ，並可免於詐騙集團成員身分曝光，而規避檢警查緝，並
      掩飾詐騙所得之實際去向，製造金流斷點，竟仍決意依「
      志誠」之指示前往提領包裹，使「楊先生」、「楊主任」
      、「志誠」、「李國雄」及其等所屬本案詐騙集團其他成
      年成員得以順利完成詐欺取財之行為，足徵其係基於自己
      犯罪之意思參與該詐欺集團之分工，而與「楊先生」、「
      楊主任」、「志誠」、「李國雄」及其等所屬本案詐欺集
      團其他成年成員間互有犯意之聯絡及行為之分擔，縱被告
      並未與施亭如及本案詐騙集團其他成年成員間有直接之犯
      意聯絡，揆諸上揭說明，仍無礙於被告與「楊先生」、「
      楊主任」、「志誠」、「李國雄」、施亭如及其等所屬本
      案詐欺集團其他成年成員間形成犯意聯絡，並應就其所參
      與犯行所生之全部犯罪結果共同負責。至被告雖係間接故
      意（不確定故意）而為本案詐欺犯行，已如前述，然共同
      正犯之意思聯絡，不以彼此間犯罪故意之態樣相同為必要
      ，除犯罪構成事實以「明知」為要件，行為人須具有直接
      故意外，共同正犯對於構成犯罪事實既已「明知」或「預
      見」，其認識完全無缺，進而基此共同之認識「使其發生
      」或「容認其發生（不違背其本意）」，彼此間在意思上
      自得合而為一，形成犯罪意思之聯絡，是行為人分別基於
      直接故意與間接故意實行犯罪行為，仍可成立共同正犯（
      參照最高法院101 年度第11次刑事庭會議決議、107年度
      台上字第3209號判決意旨），是被告與「楊先生」、「楊
      主任」、「志誠」、「李國雄」、施亭如及其等所屬本案
      詐欺集團其他成年成員之直接故意詐欺犯行間，仍得論以
      共同正犯，併予說明。
　㈤綜上所述，被告所辯顯屬事後卸責之詞，不足採信。本件事
    證明確，被告犯行洵堪認定，應予依法論科。
二、論罪：
　㈠核被告所為，係犯刑法第339條之4第1項第2款之三人以上共
    同詐欺取財罪及洗錢防制法第14條第1項之一般洗錢罪。
　㈡被告與「楊先生」、「楊主任」、「志誠」、「李國雄」、
    施亭如及其等所屬本案詐欺集團其他成年成員間就上開犯行
    ，有犯意聯絡及行為分擔，應論以共同正犯。
  ㈢又被告係以一行為，同時侵害告訴人楊春吉、被害人郭嘉榮2
    人之財產法益，並同時觸犯刑法第339條之4第1項第2款之三
    人以上共同詐欺取財及洗錢防制法第14條第1項之一般洗錢2
    罪，屬同種想像競合犯及異種想像競合犯，應依刑法第55條
    前段之規定，從一重之三人以上共同詐欺取財罪處斷。
　㈣按想像競合犯之處斷刑，本質上係「刑之合併」，其所謂從
    一重處斷，乃將想像競合犯組成之評價上數罪，合併為科刑
    一罪，其所對應之刑罰，亦合併其評價上數罪之數法定刑，
    而為一個處斷刑。易言之，想像競合犯侵害數法益者皆成立
    犯罪，論罪時必須輕、重罪併舉論述，同時宣告所犯各罪名
    ，包括各罪有無加重、減免其刑之情形，亦應說明論列，量
    刑時併衡酌輕罪部分量刑事由，評價始為充足，然後依刑法
    第55條前段規定「從一重處斷」，非謂對於其餘各罪可置而
    不論。因此，法院決定處斷刑時，雖以其中最重罪名之法定
    刑，做為裁量之準據，惟於裁量其輕重時，仍應將輕罪合併
    評價在內（最高法院108年度台上字第4405號、第3563號判
    決意旨參照）。按洗錢防制法第16條第2項規定：「犯（洗
    錢防制法）前2條之罪，在偵查或審判中自白者，減輕其刑
    」。據前所述，被告於原審審理時，就其所犯本案洗錢罪均
    自白犯罪，原應就其所犯一般洗錢罪，依上開規定減輕其刑
    ，惟依前揭罪數說明，被告就上開犯行係從一重論處三人以
    上共同詐欺取財罪，被告所犯洗錢罪屬想像競合犯其中之輕
    罪，依上開說明，僅由本院於後述依刑法第57條量刑時一併
    衡酌該部分減輕其刑事由，附此說明。
三、不另為不受理之諭知：
　㈠公訴意旨略以：被告於109年6月初某時許，加入自稱「楊先
    生」、「志誠」、「李國雄」等真實姓名年籍不詳之人所組
    成之3人以上，以實施詐術為手段之罪，具有持續性、牟利性
    之有結構性組織詐欺集團後即擔任取簿手，另由詐欺集團內
    其他成員施用詐術取得告訴人呂宜芳上開彰化銀行帳戶及上
    海商銀帳戶，用以作為詐欺犯罪工具，因認被告就亦涉嫌違
    反組織犯罪防制條例第3條第1項之參與犯罪組織等語。
　㈡按同一案件繫屬於有管轄權之數法院者，由繫屬在先之法院
    審判之；依第8條之規定不得為審判者，應諭知不受理之判
    決，此觀刑事訴訟法第8條前段、第303條第7款規定自明。
    又訴訟上所謂之一事不再理，關於實質上一罪或裁判上一罪
    ，均有其適用，蓋依審判不可分之效力，審理事實之法院對
    於存有一罪關係之全部犯罪事實，依刑事訴訟法第267條之
    規定，本應併予審判，是以即便檢察官前僅針對應論屬裁判
    上一罪或實質上一罪之同一案件部分事實加以起訴，先繫屬
    法院既仍應審究犯罪事實之全部，縱檢察官再行起訴者未為
    前起訴事實於形式上所論及，後繫屬法院亦非可更為實體上
    之裁判，俾免抵觸一事不再理之刑事訴訟基本原則。　
　㈢次按行為人於參與詐欺集團之犯罪組織後，於參與該犯罪組
    織之繼續中，先後加重詐欺數人財物，因行為人僅為一參與
    組織行為，侵害一社會法益，應僅就首次犯行論以參與犯罪
    組織罪及加重詐欺罪之想像競合犯，而其後之犯行，乃為其
    參與組織之繼續行為，無從將一參與犯罪組織行為割裂再另
    論一參與犯罪組織罪，而與其後所犯加重詐欺罪從一重論處
    之餘地（最高法院107年度台上字第1066號判決要旨參照）
    。復按如行為人於參與同一詐欺集團之多次加重詐欺行為，
    因部分犯行發覺在後或偵查階段之先後不同，肇致起訴後分
    由不同之法官審理，為裨益法院審理範圍明確、便於事實認
    定，即應以數案中「最先繫屬於法院之案件」為準，以「該
    案件」中之「首次」加重詐欺犯行與參與犯罪組織罪論以想
    像競合。縱該首次犯行非屬事實上之首次，亦因參與犯罪組
    織之繼續行為，已為該案中之首次犯行所包攝，該參與犯罪
    組織行為之評價已獲滿足，自不再重複於他次詐欺犯行中再
    次論罪，俾免於過度評價及悖於一事不再理原則。至於「另
    案」起訴之他次加重詐欺犯行，縱屬事實上之首次犯行，仍
    需單獨論以加重詐欺罪，以彰顯刑法對不同被害人財產保護
    之完整性，避免評價不足（最高法院109年度台上字第3945
    號判決要旨參照）。
　㈣經查：被告加入本案詐欺集團擔任取簿手之犯罪事實，前經
    臺灣士林地方檢察署（下稱士林地檢署）檢察官以109年度
    偵字第11302、12562、13503、14099、14178、15491、1562
    2、18062號起訴書提起公訴，並於109年12月15日繫屬於臺
    灣士林地方法院，經該院以109年度審金訴字第353號審理中
    等情，有本院被告前案紀錄表在卷可按。而本案係於110年1
    月15日繫屬於原審法院乙節，有原審法院收文戳（見原審卷
    第7頁）在卷足憑。是本案並非最先繫屬之法院，揆諸前開
    說明，為避免重複評價，就被告涉嫌於同一詐欺犯罪集團擔
    任取簿手提領包裹犯行所涉犯之參與犯罪組織罪嫌，應與士
    林地檢署檢察官109年度偵字第11302、12562、13503、1409
    9、14178、15491、15622、18062號起訴書之首次加重詐欺
    犯行，論以參與犯罪組織罪及加重詐欺取財罪之想像競合犯
    ，而本案之加重詐欺取財之犯行，乃為被告參與組織之繼續
    行為，無從將同一參與犯罪組織行為割裂再另論一參與犯罪
    組織罪。是檢察官就實質上同一案件向本院重行起訴，非首
    次犯行及繫屬在後之本院不得為審判，且繫屬在先之案件尚
    未判決確定，本應為不受理之諭知，惟本院認此部分與前揭
    經本院判決有罪部分有想像競合犯之裁判上一罪關係，爰不
    另為不受理之諭知。
四、不另為無罪諭知部分：
　㈠公訴意旨另以：被告就起訴書犯罪事實欄所示犯行，亦構成
    刑法第216條、第210條行使偽造私文書、同法第339條之2第
    1項之以不正方法由自動付款設備取得他人之物等罪嫌。
　㈡按犯罪事實應依證據認定之，無證據不得認定犯罪事實。不
    能證明被告犯罪，應諭知無罪之判決，刑事訴訟法第154條
    第2項、第301條第1項分別定有明文。次按事實之認定，應
    憑證據，如未能發現相當證據，或證據不足以證明，自不能
    以推測或擬制之方法，以為裁判基礎；認定不利於被告之事
    實，須依積極證據，苟積極證據不足為不利於被告事實之認
    定時，即應為有利於被告之認定，更不必有何有利之證據；
    認定犯罪事實所憑之證據，雖不以直接證據為限，間接證據
    亦包括在內；然而無論直接或間接證據，其為訴訟上之證明
    ，須於通常一般之人均不致有所懷疑，而得確信其為真實之
    程度者，始得據為有罪之認定，倘其證明尚未達到此一程度
    ，而有合理之懷疑存在，無從使事實審法院得有罪確信時，
    法院即應諭知被告無罪之判決（最高法院40年台上字第86號
    、76年台上字第4986號分別著有判例可資參照）。又按刑事
    訴訟法第161條規定：檢察官就被告犯罪事實，應負舉證責
    任，並指出證明之方法。因此，檢察官對於起訴之犯罪事實
    ，應負提出證據及說服之實質舉證責任。倘其所提出之證據
    ，不足為被告有罪之積極證明，或其指出證明之方法，無從
    說服法院以形成被告有罪之心證，基於無罪推定之原則，自
    應為被告無罪判決之諭知（最高法院92年度台上字第128號
    判例參照），於無罪推定原則下，被告對於檢察官所指出犯
    罪嫌疑之事實，並無義務證明其無罪，即所謂「不自證己罪
    原則」，而應由檢察官負提出證據及說服之責任，如檢察官
    無法舉證使達有罪判決之確信程度，以消弭法官對於被告是
    否犯罪所生之合理懷疑，自屬不能證明犯罪，即應諭知被告
    無罪。再按證據之取捨及證據證明力如何，均屬事實審法院
    得自由裁量、判斷之職權，苟其此項裁量、判斷，並不悖乎
    通常一般之人日常生活經驗之定則或論理法則，且於判決內
    論敘其何以作此判斷之心證理由者，即不得任意指摘其為違
    法（最高法院91年度台上字第2395號判決意旨參照）。 　
　㈢被告涉犯行使偽造私文書罪嫌部分：
　　⒈公訴意旨認被告涉犯上開行使偽造私文書罪嫌，無非係以
      統一便利超商交貨便單據翻拍照片2張為其主要論據。訊
      據被告堅詞否認有何行使偽造私文書犯行，辯稱：伊去領
      包裹，沒有簽名等語。
　　⒉經查，本院遍查全卷未見此一事證，且經檢察官函調本件
      統一超商交貨便取件人簽收之單據資料，因查調區間已超
      過門市可留存時間，歉難協助提供，有統一超商109年11
      月11日統超字第20200000980號函1紙在卷可稽（見偵2852
      0卷第117頁)，自難認定被告就此部分涉有行使偽造私文
      書之犯行，是被告此部分被訴事實即屬不能證明。
　　⒊綜上，依檢察官所舉各項證據方法，尚不足認有所指被告
      此部分涉犯行使偽造私文書罪嫌之事實達於通常一般人不
      致有所懷疑，而得確信為真實之程度，無法使本院形成被
      告確有檢察官所指行使偽造私文書犯行之有罪心證，本應
      為被告此部分無罪之諭知，然公訴意旨認被告此部分與前
      開有罪之刑法第339條之4第1項第2款之三人以上共同詐欺
      取財及洗錢防制法第14條第1項之一般洗錢犯行，係以一
      行為同時觸犯數罪名，為想像競合犯，屬裁判上一罪，爰
      不另為無罪之諭知，併此敘明。
　㈣被告涉犯刑法第339條之2第1項之以不正方法由自動付款設備
    取得他人之物罪嫌部分：
　　⒈按刑法第339條之2第1項之以不正方法由自動付款設備取得
      他人之物罪，所謂不正方法，係泛指一切不正當之方法，
      如以強暴、脅迫、詐欺、竊盜或侵占等方式取得他人之提
      款卡及密碼，再冒充本人由自動提款設備取得他人之物，
      或以偽造他人之提款卡由自動付款設備取得他人之物等，
      均屬之（最高法院108年度台上字第2123號判決意旨參照
      ）。查被告有犯三人以上共同犯詐欺取財及洗錢之不確定
      故意，雖經本院認定如前述，然詐欺取財之方式甚多，本
      件詐欺集團分工精密，被告係負責從事詐欺集團下游之取
      簿工作，且僅係依「志誠」之指示提領包裹，並無積極證
      據足認被告知悉詐欺集團上游成員係以何種方式取得包裹
      內之存摺及金融卡，尚難遽認被告主觀上知悉本案詐騙集
      團其他成年成員係以何不正方式取得帳戶提款卡，自難以
      刑法第339條之2第1項之以不正方法由自動付款設備取得
      他人之物罪相繩，本應為被告此部分無罪之諭知，然公訴
      意旨認被告此部分與前開有罪之刑法第339條之4第1項第2
      款之三人以上共同詐欺取財及洗錢防制法第14條第1項之
      一般洗錢犯行，亦係以一行為同時觸犯數罪名，為想像競
      合犯，屬裁判上一罪，爰不另為無罪之諭知，附此敘明。
五、撤銷改判之理由：　
  ㈠原審認被告上開犯行事證明確，予以論罪科刑，固非無見。
    惟查：⒈按刑事訴訟法第273條之1第1項明文規定須被告所犯
    為死刑、無期徒刑、最輕本刑為3年以上有期徒刑之罪或高
    等法院管轄第一審案件者外之罪，且就被訴事實為有罪之陳
    述後，始得改行簡式審判程序；又依同條第2項規定「法院
    為前項裁定後，認有不得或不宜者，應撤銷原裁定，依通常
    程序審判之」，立法理由例示：「法院嗣後懷疑被告自白是
    否具有真實性，則基於刑事訴訟重在實現正義及發見真實之
    必要，自以仍依通常程序慎重處理為當；又如一案中數共同
    被告，僅其中一部分被告自白犯罪，或被告對於裁判上一罪
    之案件僅就部分自白犯罪時，因該等情形有證據共通之關係
    ，若割裂適用而異其審理程序，對於訴訟經濟之實現，要無
    助益，此時，自亦以適用通常程序為宜」，據此一部無罪、
    免訴或不受理諭知之案件（含一部事實，不另為無罪、免訴
    或不受理諭知之情形），均不得或不宜為簡式審判，法院辦
    理刑事訴訟案件應行注意事項第139點，亦有相同規定。從
    而法院裁定進行簡式審判程序後，必以被告就被訴事實，全
    部為有罪諭知為限。倘認被告上開有罪之陳述仍有疑義或有
    不宜為有罪實體判決之情形者，自應依同條第2項撤銷原裁
    定，改行通常審判程序，方屬適法（本院暨所屬法院94年法
    律座談會刑事類提案第28號研討結果亦同是認）。查本案檢
    察官原以被告涉犯組織犯罪防制條例第3條第1項之參與犯罪組
    織、刑法第339條之4第1項第2款之3人以上共同犯詐欺取財
    、刑法第339條之2第1項之以不正之方法由自動付款設備取得
    他人之物、刑法第216條、第210條之行使偽造私文書及洗錢
    防制法第14條第1項之洗錢等罪嫌提起公訴，原審以「被告
    為有罪之陳述」，經合議庭裁定改由受命法官獨任進行簡式
    審判程序（見原審卷第72至73頁），而原審受命法官獨任進
    行簡式審判程序後，既認被告所為不應再論組織犯罪防制條
    例第3條第1項之參與犯罪組織罪，且不符合刑法第339條之2第
    1項之以不正之方法由自動付款設備取得他人之物、刑法第21
    6條、第210條之行使偽造私文書罪之構成要件，而不另為無
    罪之諭知，揆諸上開說明，原審所進行之程序難認合法，自
    有違誤之處。⒉被告係基於三人以上共同遂行詐欺取財及洗
    錢犯之不確定故意為本案犯行，原判決認定被告係基於三人
    以上共同遂行詐欺取財及洗錢之直接故意為之，認定事實有
    誤。被告否認犯行提起上訴，雖為無理由，且未指摘於此，
    惟原判決此部分既有前揭可議之處，仍屬無可維持，自應由
    本院將原判決予以撤銷改判。
　㈡爰以行為人責任為基礎，審酌被告前未曾因犯罪受有期徒刑
    以上刑之宣告，有本院被告前案紀錄表1份附卷可參，素行
    尚可，正值青壯之年，不思以正途賺取錢財，明知現今社會
    詐欺集團橫行，其等恣意詐欺行為往往對於被害人之財產及
    社會秩序產生重大侵害，竟貪圖不法利益，與詐騙集團合流
    ，造成本案告訴人楊春吉、被害人郭嘉榮財產損失，對於社
    會秩序危害重大，所為應予非難；又被告本案係依本案詐欺
    集團其他成年成員之指示，負責提領包裹，並非犯罪主導者
    ，但其配合本案詐欺集團其他成年成員之指示，共同遂行詐
    騙他人財物之犯行，所為應予非難，犯後雖曾於原審審理中
    坦承犯行，惟於本院審理中否認犯行，且迄今未與告訴人楊
    春吉或被害人郭嘉榮達成和解或賠償告訴人楊春吉或被害人
    郭嘉榮損失，態度不佳，兼衡其犯罪之動機、目的、手段、
    於本院審理時自承智識程度為高職肄業、現已離婚，與父母
    及兒子同住，目前在建築工地打工之家庭經濟生活狀況（見
    本院卷第110頁）等一切情狀，量處如主文第2項所示之刑，
    以資儆懲。
　㈢沒收：　
　　⒈按犯罪所得，屬於犯罪行為人者，沒收之；於全部或一部
      不能沒收或不宜執行沒收時，追徵其價額，不予宣告沒收
      或追徵，刑法刑法第38條之1第1項前段、第3項、第5項分
      別定有明文。
    ⒉查被告因本案犯行獲得報酬1,000元乙節，業據被告於原審
      審理中陳明在卷（見原審卷第78頁），是被告就犯本案之
      犯罪所得為1,000元，並未扣案，應依刑法第38條之1第1
      項前段、第3項規定宣告沒收，並諭知於全部或一部不能
      沒收或不宜執行沒收時，追徵其價額。
據上論斷，應依刑事訴訟法第369條第1項前段、第364條、第299
條第1項前段，判決如主文。
本案經檢察官牟芮君提起公訴，檢察官楊淑芬到庭執行職務。
中　　華　　民　　國　　110 　年　　9 　　月　　15　　日
                  刑事第二十三庭審判長法  官  許永煌
                                      法  官  黃美文
                                      法  官  雷淑雯
以上正本證明與原本無異。
如不服本判決應於收受送達後20日內向本院提出上訴書狀，並應
敘述具體理由；其未敘述上訴理由者，應於上訴期間屆滿後20日
內向本院補提理由書（均須按他造當事人之人數附繕本）「切勿
逕送上級法院」。告訴人或被害人如對於本判決不服者，應具備
理由請求檢察官上訴，其上訴期間之計算係以檢察官收受判決正
本之日期為準。 
                                      書記官  林立柏
中　　華　　民　　國　　110 　年　　9 　　月　　23　　日
附錄：本案論罪科刑法條全文
中華民國刑法第339條之4
犯第339條詐欺罪而有下列情形之一者，處1年以上7年以下有期
徒刑，得併科1百萬元以下罰金：
一、冒用政府機關或公務員名義犯之。
二、三人以上共同犯之。
三、以廣播電視、電子通訊、網際網路或其他媒體等傳播工具，
    對公眾散布而犯之。
前項之未遂犯罰之。

洗錢防制法第2條
本法所稱洗錢，指下列行為：
一、意圖掩飾或隱匿特定犯罪所得來源，或使他人逃避刑事追訴
    ，而移轉或變更特定犯罪所得。
二、掩飾或隱匿特定犯罪所得之本質、來源、去向、所在、所有
    權、處分權或其他權益者。
三、收受、持有或使用他人之特定犯罪所得。
　　
洗錢防制法第14條
有第二條各款所列洗錢行為者，處7年以下有期徒刑，併科新臺
幣5百萬元以下罰金。
前項之未遂犯罰之。
前二項情形，不得科以超過其特定犯罪所定最重本刑之刑。